# 个税返还是否属于政府补助？

提问人：zryhzwg 时间：2017-12-26 01:12:47
陈版好： 企业收到的个人所得税返还，我理解是国家为鼓励扣缴义务人履行扣缴义务而给予的奖励或补偿，该款项是否属于政府补助，按照 2017 年版《政府补助》准则，是否属于与日常相关的政府补助计入“其他收益”呢？请指教，谢谢！

回答人：chenyiwei
严格来说，其性质属于企业为国家提供个税扣缴劳务，国家给予的劳务报酬，所以不是政府补助，确认为其他业务收入更恰当。但一般金额较小，也可以接收确认为营业外收入的处理。

提问人：wasyd 时间：2017-12-26 09:03:31
实务中更多的奖这部分个税手续费返点，分给企业财务人员。财务人员还不需要缴纳税费。 企业收到这笔钱的话，做其他应付款-个人就可以了

回答人：chenyiwei
不可以直接挂往来。按照财行[2008]365号文规定，需计入企业的收益。发放给职工时计入职工薪酬费用并通过应付职工薪酬核算。